臺灣高等法院臺中分院刑事裁定　　　　　　　　　　九十一年度聲再字第一七三號
　　再審聲請人
　　即受判決人　甲○○
右列聲請人，因殺人未遂案件，對於本院中華民國九十一年四月二十四日確定判決（
九十一年度上訴字第三六五號）聲請再審，本院裁定如左：
    主      文
再審之聲請及停止刑之執行之聲請均駁回。
    理      由
一、聲請意旨略以：「一、刑事訴訟法第四二○條明文：『有罪之判決確定後，有左
    列情形之一者，為受判決人之利益，得聲請再審：‧‧‧六、因發現確實之新證
    據，足認受有罪判決之人應受無罪、免訴、免刑或輕於原判決所認罪名之判決者
    』，又『原確定判決因重要證據漏未調查，致所確認之事實發生疑義‧‧‧應依
    再審程序救濟‧‧‧』，最高法院廿九年非字第二九號、四十一年台非字第四七
    號迭著判例可考。原確定判決認定聲請人甲○○攜帶『疑似螺絲起子』之尖長型
    不明銳器一支行兇乙節，係以在場證人陳慶盛、曾登俊、巫錫通、巫江河、巫塗
    城、盧清江等人之證詞為據，惟上開認定已與告訴人巫喜諒提出之澄清綜合醫院
    之診證明斷書上載病名『扁鑽刺入傷』不符，而證重初供，巫喜諒於九十年元月
    十九日之警訊中指稱：『‧‧‧左手壓住我左肩，右手持刀朝我背後猛刺』，而
    上開證人中之曾登俊、陳慶盛、巫塗城、盧清江等人於九十年一月六日警訊中則
    分別證謂『甲○○走過，該桌就亂起來，我並不知其如何傷害巫喜諒，也未看到
    凶器』、『我不知道，甲○○行兇後便持著該把凶器與其妻朝東方向而去』、『
    甲○○走近巫喜諒身旁，即持預藏之乙把類似螺絲起子之凶器朝巫喜諒背部猛刺
    二下』、『當時我沒看清楚甲○○是否持利器』、『我看到甲○○作案之工具係
    長長尖尖的利器』等語，在在均有出入不相吻合之處，且上開凶器為判斷聲請人
    有無殺人故意之重要證據，為查明究竟，自應傳訊出具診斷書之台中澄清醫院林
    義鈜醫師，暨命曾登俊、陳慶盛、巫塗城、盧清江等人互相對質印證，方足以據
    以為論斷之基礎，否則差之毫里、失之千里，原確定判決對於上開存在而未斟酌
    之證據，應認為發現確實之新證據，足認聲請人應受無罪或普通傷害罪之判決，
    依刑事訴訟法第四二○條第一項第六款規定，自得聲請再審。二、所謂疑似云云
    ，乃不確定之用語，原確定判決未就前揭有利於聲請人之證據詳加推敲，竟推定
    臆測聲請人所用之凶器為疑似螺絲起子，要非允當，況聲請人於九十年八月廿七
    日第一審調查中法官曾問：『當天所拿傷害人之東西在何處？』，聲請人答：『
    丟在溪底，丟在海裡』，依此證述，非不可命其引導勘驗現場加以打撈，以便定
    究係何種凶器，否則，在未明朗前，實不宜妄加判斷，茲發現前述九十年八月廿
    七日之筆錄，應認為新證據，並足認聲請人得受較輕之判決，依刑事訴訟法第四
    二○條第一項第六款之規定，即得茲為再審之事由」，為此依據刑事訴訟法第四
    百二十條第一項第六款規定，聲請再審云云。
二、按刑事訴訟法第四百二十條第一項第六款所謂發現之新證據，係指該項證據，事
    實審法院於判決前因未經發現，不及調查斟酌，至其後始行發現者而言，若判決
    前已經當事人提出或聲請調查之證據，經原審捨棄不採者，即非該條款所謂發現
    之新證據（參見最高法院二十八年抗字第八號裁定意旨）。次按，所謂證據係指
    人證、物證及書證而言，此觀刑事訴訟法第一編總則第十二章證據之相關規定自
    明。經查，上開確定判決，係依據在場證人陳慶盛、曾登俊、巫錫通、巫江河、
    巫塗城、盧清江等人之證詞及澄清綜合醫院之診斷書，資為論斷證據，有聲請人
    所提之一、二、三審判決書可稽，是該案之認定事實，適用法律，難謂無憑。而
    聲請人並未提出所謂之「新證據」，徒以確定判決：以證人之證言認定聲請人甲
    ○○攜帶疑似螺絲起子之尖長型不明銳器行兇與台中澄清醫院之診斷證明書有出
    入，以及原審並未打撈疑似螺絲起子之凶器，主張係新證據，已難認適法。又依
    原確定判決所載，殺人凶器之認定及是否加以打撈，已據第一審、本院及最高法
    院具體斟酌後，而為裁判依據之說明（參照第一審判決書第六頁、第二審判決書
    第六頁及第七頁、第三審判決書第二頁及第三頁），並認定被告應構成殺人未遂
    罪，經核均無不合，是聲請人上開主張，難認係新證據，更無從推翻原判決認定
    之基礎，是本件再審之聲請，核非有理由，自應予駁回，其請求停止刑之執行，
    亦難謂有據，是被告上開聲請，均應予駁回。
據上論斷，應依刑事訴訟法第四百三十四條第一項，裁定如主文。
中      華      民      國　    九十一     年     八      月    十六　　日
                                臺灣高等法院臺中分院刑事第二庭
                                      審判長法  官　羅　禮　政
                                            法  官　陳　欣　安
                                            法  官  蔡　聰　明
右正本證明與原本無異。
如不服本裁定，應於裁定送達後五日內向本院提出抗告狀。
                                            書記官　郭  振　祥
中      華      民      國　    九十一     年     八      月    十九　　日
                                                                        Ｒ
